【裁判字號】    90,易,700
【裁判日期】    900731
【裁判案由】    賭博
【裁判全文】
臺灣臺南地方法院刑事判決                            九十年度易字第七號
    公  訴  人  臺灣台南地方法院檢察署檢察官
    被      告  甲○○
    選任辯護人  鄭和傑
    選任辯護人  蘇新竹
    選任辯護人  謝依良
    被      告  癸○○○
    被      告  庚○○○
    被      告  丙○○
    被      告  乙○○
    被      告  丁○○
    被      告  辛○○
    被      告  戊○○
    被      告  己○○
    被      告  壬○○
右列被告因賭博等案件，經檢察官提起公訴（八十九年度偵字第一０六四三號），本
院判決如左：
    主  文
甲○○、丙○○共同連續意圖營利，聚眾賭博，各處有期徒刑伍月，如易科罰金，均
以參佰元折算壹日。扣案之未拆封天九牌陸拾陸付、拆封天九牌捌付、膠質天九牌壹
付、未拆封撲克牌參副、骰子參拾伍粒、押注圖壹張，賭資新台幣貳萬柒仟壹佰元，
行動電話壹具、無線電貳具、接送賭客名片肆張、摸彩券柒拾參張均沒收之。
壬○○共同連續意圖營利，聚眾賭博，處有期徒刑陸月，如易科罰金，以參佰元折算
壹日。扣案之未拆封天九牌陸拾陸付、拆封天九牌捌付、膠質天九牌壹付、未拆封撲
克牌參付、骰子參拾伍粒、押注圖壹張，賭資新台幣貳萬柒仟壹佰元，行動電話壹具
及無線電貳具、接送賭客名片肆張、摸彩券柒拾參張均沒收之。
癸○○○、庚○○○、乙○○、丁○○、辛○○在公眾得出入之場所賭博財物，處罰
金伍仟元，如易服勞役，以參佰元折算壹日。扣案之未拆封天九牌陸拾陸付、拆封天
九牌捌付、膠質天九牌壹付、未拆封撲克牌參付、骰子參拾伍粒、押注圖壹張，賭資
新台幣貳萬柒仟壹佰元，行動電話壹具及無線電貳具、接送賭客名片肆張、摸彩券柒
拾參張均沒收之。
戊○○、己○○均無罪。
    事  實
一、甲○○與丙○○係夫妻關係，渠等二人與壬○○共同基於意圖營利之概括犯意聯
    絡，自民國（下同）八十九年九月十三日起，由甲○○、丙○○提供台南縣關廟
    鄉○○村○○街六號房屋，作為公眾得出入之場所，並推由壬○○作莊，以渠等
    二人所提供之天九牌，每家發二張牌，以開牌之點數大小判定輸贏，若押注新台
    幣（下同）一千元，則各家均以一比一之比例計算輸贏，以前開賭法聚集不特定
    人賭博財物；甲○○並負責駕駛箱型車車號五Ｋ—三五二一號載送賭客；丙○○
    則負責現場秩序及保管聚眾賭博所分得之財物。嗣於八十九年九月十四日十五時
    十分許，由壬○○作莊與賭客癸○○○、庚○○○、乙○○、丁○○、辛○○等
    人賭博財物時，經警當場查獲，並扣得供賭博用之未拆封天九牌六十六付、拆封
    天九牌八付、膠質天九牌一付、未拆封撲克牌三付、骰子三十五粒，供作聯繫賭
    客之行動電話一具、無線電二具，載客用箱型車車牌二面、接送賭客名片四張，
    摸彩券七十三張、押注圖一張，賭台上之賭資新台幣（下同）二萬七千一百五十
    元。
二、案經台南縣警察局歸仁分局報告台灣台南地方法院檢察署檢察官偵查起訴。
    理  由
壹、有罪部分：
一、訊據被告壬○○、癸○○○、庚○○○、乙○○、丁○○、辛○○等六人均於本
    院審理中坦承不諱，被告甲○○及丙○○則雖承認有將前揭場所借予被告壬○○
    供作賭博之用，然均矢口否認有營利之意圖，辯稱：雖然渠等二人有將房子借給
    壬○○，而且車子確實是甲○○租來載客人的，但是壬○○並沒有給渠等二人租
    金云云。惟查：右揭事實，業據被告甲○○於本院審理中自承：伊的房子一樓借
    給壬○○，作為賭博之用等語（參見偵查卷八十九年十二月十五日訊問筆錄）明
    確在卷，是衡諸常情，做生意既講究將本求利，若非有利可圖，被告甲○○及丙○○二人又何需自掏腰包，支付租車之費用並幫忙看顧賭場？況營利所得之分派
    ，並不限於租金一項，且被告甲○○及丙○○二人既不否認負責接送賭客及現場
    看顧，則自已構成與被告壬○○之共犯間犯意聯絡及行為分擔。是被告丙○○及
    甲○○所辯渠等夫妻二人並未收租，沒有營利意圖云云，實乃事後空言卸責之詞
    ，而不可採信。此外，並有現場扣得供賭博用之未拆封天九牌六十六付、拆封天
    九牌八付、膠質天九牌一付、未拆封撲克牌三付、骰子三十五粒，供作聯繫賭客
    之行動電話一具、無線電二具，接送賭客名片四張，摸彩券七十三張，押注圖一
    張，賭台上賭資二萬七千一百元等足資佐憑，足以補強被告壬○○等六人自白之
    真實性，本件事證明確，前開被告八人之右揭犯行均堪以認定，應予依法論科。
二、核被告甲○○、丙○○、壬○○三人所為均係犯刑法第二百六十八條之圖利供給
    賭場及聚眾賭博罪、同法第二百六十六條第一項前段之普通賭博罪；被告癸○○○、庚○○○、乙○○、辛○○、戊○○等五人所為均係犯刑法第二百六十六條
    第一項前段之於公眾得出入之場所賭博罪。被告壬○○、甲○○、丙○○三人間
    就前揭犯行，有犯意聯絡及行為分擔，為共同正犯；又被告三人自八十九年九月
    十三日及同年月十四日之多次聚眾賭博及普通賭博犯行，時間緊接，方法相同，
    觸犯構成要件相同之罪名，顯係基於概括犯意反覆為之，依連續犯規定論以一罪
    ，並依法加重其刑；至被告三人以一行為觸犯前開二罪名，同時聚眾賭博及與人
    對賭，觸犯構成要件不相同之罪名，為想像競合犯，應從一重之聚眾賭博罪論處
    。爰審酌被告甲○○、丙○○、壬○○三人助長賭風，以及其犯罪時間；被告癸○○○、庚○○○、乙○○、丁○○、辛○○五人之犯罪動機及犯後態度等一切
    情狀，分別量處如主文所示之刑，並就被告甲○○等三人分別諭知易科罰金之折
    算標準；就被告癸○○○等五人均諭知易服勞役之折算標準。當場扣案之賭博器
    具未拆封天九牌六十六付、拆封天九牌八付、膠質天九牌一付、未拆封撲克牌三
    付、骰子三十五粒、押注圖一張，均屬當場賭博之器具，與賭台上賭資二萬七千
    一百元，不問屬於犯人所有，均依據刑法第二百六十六條第二項沒收之。至接送
    賭客用箱型車車牌二面並非屬被告甲○○所有，乃是租賃物，爰不予宣告沒收；
    另扣案之行動電話一具及無線電二具，接送賭客名片四張，摸彩券七十三張則屬
    同案被告壬○○所有，且係供犯罪所用之物，應予宣告沒收。又扣案現金新台幣
    十萬元之來源，並非在賭台或兌換籌碼處之財物，非屬刑法第二百六十六條第二
    項之物，自不得依據該條宣告沒收；且乏其他證據顯示係犯罪所得之物，自不得
    宣告沒收，併此敘明。
貳、無罪部分：
一、公訴意旨略以：被告戊○○、己○○二人於八十九年九月十四日十五時許，在位
    於台南縣關廟鄉○○村○○街六號一樓賭玩天九牌，因認被告涉有刑法第二百六
    十六條第一項前段普通賭博罪嫌云云。
二、本件公訴人認被告二人涉有前揭賭博犯行，係以被告二人在現場為由認定其涉嫌
    重大。訊據被告二人均堅決否認有為前揭犯行，被告戊○○、己○○均辯稱：渠
    等二人才剛進去，也都沒有下注，警察就來了等語。
三、按犯罪事實應依證據認定之，無證據不得推定其犯罪事實；又不能證明被告犯罪
    者，應諭知無罪之判決，刑事訴訟法第一百五十四條、第三百零一條第一項分別
    定有明文。經查：被告二人當天均未參與賭博乙節，此由渠等二人於現場並未遭
    扣到任何賭資，且未有相關賭博用品可知，且有搜索扣押筆錄及現場圖附卷足稽
    ，是渠等二人所辯並非不可採信。況我國刑法規定就賭博行為並不處罰未遂犯及
    預備犯，是自不得逕以該二人在現場乙節而逕認該二人成立賭博罪。此外，復查
    無其他積極證據，足資證明被告二人於查獲當日有公訴人所指賭博犯行，揆諸前
    開說明，自均應為無罪之諭知。
據上論斷，應依刑事訴訟法第二百九十九條第一項前段、第三百零一條第一項，刑法
第二百六十八條、第二百六十六條第一項前段、第五十五條、第五十六條、第二百六
十六條第二項、第四十一條第一項前段、第四十二條第二項、第三十八條第一項第二
款，罰金罰鍰提高標準條例第一條前段、第二條，判決如主文。
本案經檢察官柯怡伶到庭執行職務
中    華    民    國      九十        年      七    月      三十一      日
                                  臺灣臺南地方法院刑事第五庭
                                          法  官  謝  家  宜
右正本證明與原本無異。
如不服本判決，應於判決送達後十日內，向本院提出上訴狀。
                                          書記官  魏  芝  雯
中    華    民    國      九十        年      七    月    三十一      日
附錄法條：
中華民國刑法第二百六十六條：
在公共場所或公眾得出入之場所賭博財物者，處一千元以下罰金。但以供人暫時娛樂
之物為賭者，不在此限。
當場賭博之器具與在賭檯或兌換籌碼處之財物，不問屬於犯人與否，沒收之。
中華民國刑法第二百六十八條：
意圖營利，供給賭博場所或聚眾賭博者，處三年以下有期徒刑，得併科三千元以下罰
金。


司法院資訊處製作；財團法人民間司法改革基金會備份。
